【裁判字號】    97,上訴,5039
【裁判日期】    980527
【裁判案由】    殺人未遂等
【裁判全文】
臺灣高等法院刑事判決                97年度上訴字第5039號
上  訴  人  臺灣新竹地方法院檢察署檢察官
上  訴  人
即  被  告  甲○○
                    現羈押於臺灣臺北看守所
選任辯護人  謝孟儒律師
上列上訴人因被告殺人未遂等案件，不服臺灣新竹地方法院97年
度訴字第408號，中華民國97年9月18日第一審判決（起訴案號：
臺灣新竹地方法院檢察署97年度偵字第1851號），提起上訴，本
院判決如下：
    主  文
原判決關於被訴殺人（丙○○）未遂部分暨定執行刑之部分均撤
銷。
甲○○以加害生命、身體之事恐嚇他人，致生危害於安全，累犯
，處有期徒刑柒月。
其他上訴駁回。
上開撤銷改判部分暨上訴駁回部分（殺人（乙○○）未遂，處有
期刑肆年），應執行有期徒刑肆年貳月。
    事  實
一、甲○○前曾於民國89年間，因違反毒品危害防制條例案件，
    經臺灣新竹地方法院判處有期徒刑8月確定。又於90年間，
    因違反毒品危害防制條例案件，亦經臺灣新竹地方法院判處
    有期徒刑8月確定。再於91年間，因違反毒品危害防制條例
    案件，經臺灣新竹地方法院判處有期徒刑10月確定。上開3
    案件接續執行，於94年10月6日縮刑期滿執行完畢。
二、緣甲○○與乙○○於97年3月7日晚上8點許，在新竹縣新豐
    鄉○○路○段之「仙迪電子遊藝場」內，2人因細故而發生口
    角爭執，乙○○出手毆傷甲○○（未據告訴），致甲○○心
    存不滿。甲○○於97年3月9日下午1時許，知悉乙○○在上
    開「仙迪電子遊藝場」內，邀集不知情之陳彥豪駕駛車號
    0688-RX號自小客車搭載其至「仙迪電子遊藝場」找尋乙○○，並約定轉往附近之加油站旁理論，旋即返回住處後方之
    河邊樹林草叢內取出前受謝宗達（於96年8月1日已歿）之交
    付、委託，而保管附表編號1所示之仿BERETTA廠92FS型半自
    動手槍製造之槍枝換裝土造金屬槍管改造而成之具有殺傷力
    改造手槍1枝（槍枝管制編號：0000000000，含彈匣1個）及
    附表編號2所示之具殺傷力之制式子彈5顆（寄藏可發射子彈
    具有殺傷力之改造手槍部分業經撤回上訴而確定），隨身攜
    帶而前往赴約。而乙○○則邀集同在「仙迪電子遊藝場」之
    戊○○、己○○、庚○○及另外3名庚○○之友人，另電召
    丙○○前來助陣，丙○○遂駕駛車號2A-9141號自小客車搭
    載友人丁○○前往「仙迪電子遊藝場」與乙○○等人會合，
    乙○○等人分乘2部自小客車前往赴約（按係丙○○駕駛車
    號2A-9141號自小客車搭載乙○○、戊○○及己○○；庚○○駕駛車號0510-RU號自小客車搭載其餘3名友人）。嗣乙○○等人於同日即97年3月9日下午4時許（起訴書誤載為3時許
    ），在新竹縣新豐鄉○○路322號前，以2部車輛截停在陳彥
    豪、甲○○之座車前後（亦即丙○○駕車迴轉停在陳彥豪、
    甲○○座車後方，庚○○則駕車逆向截停在陳彥豪、甲○○
    座車前方）。乙○○等人隨即下車走到陳彥豪、甲○○之座
    車外，由乙○○動手欲將駕駛座之陳彥豪從車窗拖拉至車外
    ，另由丙○○動手欲將副駕駛座之甲○○從車窗拖拉至車外
    。甲○○見對方人多勢眾，且丙○○正奮力拖拉自己，門外
    尚有戊○○、丁○○助陣，一時無法脫身，遂基於恐嚇丙○○之犯意，取出預藏之槍、彈指向丙○○，在未開啟手槍保
    險情況下，扣壓手槍扳機2次，發出2次手槍擊錘之金屬碰撞
    聲音，而欲以此手段嚇退丙○○，俾便脫離丙○○對己之現
    實不法侵害，丙○○目睹上情，心生畏懼，旋即繞往甲○○
    座車前方避險，並大呼警告己方人士。乙○○混亂中不知甲○○持有槍、彈之舉，繼之衝向甲○○座車之副駕駛座車門
    外，徒手伸入車窗毆打甲○○，亦奮力拉扯甲○○穿著之夾
    克，欲將副駕駛座之甲○○從車窗拖拉至車外。詎甲○○明
    知近距離槍擊他人臉部之人體要害部位，將造成他人死亡結
    果，竟仍另基於殺人之犯意，在車內拉開預藏之手槍保險，
    朝乙○○臉部方向扣壓手槍扳機、擊發制式子彈1顆（業已
    滅失而不復存在），子彈射入乙○○之左側鼻孔，旋從右耳
    後側穿出，乙○○隨即大量噴血、搖晃、跌坐在地，陳彥豪
    、甲○○則乘車逃離現場。嗣經庚○○緊急將乙○○載往財
    團法人天主教湖口仁慈醫院急診、隨即轉往長庚紀念醫院救
    治，始挽回生命、致未死亡，惟乙○○仍受有上顎骨開放性
    骨折、右側顏面神經麻痺等傷害。甲○○持槍射殺乙○○後
    ，即與陳彥豪共乘車號0688-RX號自小客車逃往桃園縣與新
    竹縣交界之深坑橋下，甲○○在上開寄藏槍彈、殺人未遂等
    罪行未被偵查權限之警察機關發覺前，即於97年3月9日下午
    5 時許，向具有偵查權之公務員即新竹市警察局少年隊偵查
    佐彭俊原自首上開犯行，嗣與警方相約於桃園縣新屋鄉蚵間
    國民小學附近碰面，帶同新竹縣政府警察局刑警大隊、新竹
    市警察局少年隊、新竹縣警察局竹北分局員警前往深坑橋下
    取出附表編號1所示之改造手槍1枝（含彈匣1個）及具殺傷
    力之制式子彈4顆（扣案4顆，其中2顆業已於鑑定時試射完
    畢），進而接受裁判（乙○○等人另涉妨害自由部分，由檢
    察官另行處理中）。
三、案經乙○○訴由新竹縣政府警察局竹北分局報告臺灣新竹地
    方法院檢察署檢察官偵查起訴。
    理  由
甲、程序部分：
一、查起訴書原記載「被告甲○○3次殺人未遂犯行，係於同一
    時、空下對於共同對彼圍毆之人所為，應係基於同一犯意接
    續而為，應評價為單一行為」，嗣經公訴檢察官於原審審理
    中當庭更正為「就被告2次射擊丙○○部分，為接續犯，另
    與被告射擊乙○○部分，為數罪併罰」（見原審卷一第95頁
    ），合先敘明。
二、按被告以外之人於審判外之言詞或書面陳述，除法律有規定
    者外，不得作為證據；又被告以外之人於審判外之陳述，雖
    不符合同法第159條之1至第159條之4之規定，但經當事人於
    審判程序同意作為證據，法院審酌該言詞陳述或書面陳述作
    成時之情況，認為適當者，亦得為證據。當事人、代理人或
    辯護人於法院調查證據時，知有第159條第1項不得為證據之
    情形，而未於言詞辯論終結前聲明異議者，視為有前項之同
    意，刑事訴訟法第159條第1項及第159條之5分別定有明文。
    經查，本判決下列所引用之各該被告以外之人於審判外之陳
    述（包含書面陳述），除公務員職務上製作之紀錄文書，並
    無顯不可信之情況，依刑事訴訟法第159條之4第1款規定，
    有證據能力外，其餘亦屬傳聞證據部分，檢察官、被告及辯
    護人於原審、本院準備程序中，除被告及辯護人爭執證人乙○○、丙○○、丁○○、戊○○於警詢中所述之證據能力外
    ，其餘均表示沒有意見，且迄於言詞辯論終結前亦未聲明異
    議。本院審酌上開證據資料製作時之情況，尚無違法不當及
    證明力明顯過低之瑕疵，亦認為以之作為證據應屬適當，故
    揆諸前開規定，爰依刑事訴訟法第159條之5規定，除證人乙○○、丙○○、丁○○、戊○○於警詢中所述之證據能力爭
    執外（詳下述三），其餘證據資料均有證據能力。
三、次按刑事訴訟法第159條之1第1項、第2項所稱得為證據之被
    告以外之人於審判外向法官所為之陳述，以及於偵查中向檢
    察官所為之陳述，屬傳聞證據排除之例外，如法院於審判中
    已傳喚該陳述人到庭依法具結，使被告或其辯護人有行使反
    對詰問權之機會，該審判外向法官所為陳述及偵查中向檢察
    官所為陳述，仍非不得作為認定犯罪事實之判斷依據（最高
    法院95年度台上字第5313號判決可資參照）。查，本案證人
    乙○○、丙○○、丁○○、戊○○等4位證人業經本院傳訊
    到庭，並經檢辯雙方進行交互詰問，使被告及其辯護人有詰
    問上開4位證人證人之機會，徵諸上揭最高法院意旨，應認
    證人乙○○、丙○○、丁○○、戊○○於警詢中陳述，亦具
    有證據能力。
乙、認定本案犯罪事實所憑之證據及理由：
一、訊據被告就其於上揭時、地因與被害人乙○○發生口角爭執
    ，乙○○出手毆傷渠，致渠心存不滿。嗣渠知悉被害人在「
    仙迪電子遊藝場」內，邀集不知情之陳彥豪駕駛車號
    0688-RX號自小客車搭載渠至「仙迪電子遊藝場」找尋被害
    人，並約定轉往附近之加油站旁理論，旋即返回住處後方之
    河邊樹林草叢內取出上開槍、彈，隨身攜帶而前往赴約。嗣
    被害人等人於同日即97年3月9日下午4時許，在新竹縣新豐
    鄉○○路322號前，以2部車輛截停在渠等之座車前後，被害
    人等人隨即下車走到渠座車外，由被害人動手欲將陳彥豪從
    車窗拖拉至車外，另由丙○○動手欲將副駕駛座之渠從車窗
    拖拉至車外。渠見對方人多勢眾，且丙○○正奮力拖拉渠，
    門外尚有戊○○、丁○○助陣，一時無法脫身，遂基於恐嚇
    丙○○之犯意，取出預藏之槍、彈指向丙○○，在未開啟手
    槍保險情況下，扣壓手槍扳機2次，發出2次手槍擊錘之金屬
    碰撞聲音，而欲以此手段嚇退丙○○，俾便脫離丙○○對己
    之現實不法侵害，丙○○旋即繞往渠座車前方避險，並大呼
    警告己方人士。被害人繼之衝向渠座車之副駕駛座車門外，
    徒手伸入車窗毆打渠，亦奮力拉扯渠穿著之夾克，欲將渠從
    車窗拖拉至車外。渠在車內拉開預藏之手槍保險，嗣子彈射
    入被害人之左側鼻孔，旋從右耳後側穿出，被害人隨即大量
    噴血、搖晃、跌坐在地，陳彥豪、渠則乘車逃離現場。嗣經
    庚○○緊急將被害人載往財團法人天主教湖口仁慈醫院急診
    、隨即轉往長庚紀念醫院救治，始挽回生命、致未死亡，惟
    乙○○仍受有上顎骨開放性骨折、右側顏面神經麻痺等傷害
    。渠持槍射殺乙○○後，即與陳彥豪共乘車號0688-RX號自
    小客車逃往桃園縣與新竹縣交界之深坑橋下，渠在上開寄藏
    槍彈、殺人未遂等罪行未被偵查權限之警察機關發覺前，即
    於97年3月9日下午5時許，向具有偵查權之公務員即新竹市
    警察局少年隊偵查佐彭俊原自首上開犯行，嗣與警方相約於
    桃園縣新屋鄉蚵間國民小學附近碰面，帶同新竹縣政府警察
    局刑警大隊、新竹市警察局少年隊、新竹縣警察局竹北分局
    員警前往深坑橋下取出附表編號1所示之改造手槍1枝（含彈
    匣1個）及具殺傷力之制式子彈4顆（扣案4顆，其中2顆業已
    於鑑定時試射完畢）之事實均不諱言，惟矢口否認有何殺人
    未遂犯行，辯稱：是告訴人乙○○一直拉我的上衣，要把我
    拉出車外，我是反射動作，要用手去撥他，所以槍枝才會走
    火而誤傷他云云。經查：
（一）被告上揭於97年3月7日晚上8點許，在新竹縣新豐鄉○○
      路○段之「仙迪電子遊藝場」內遭被害人乙○○毆傷；及
      被告嗣與被害人乙○○相約理論、返家取槍、攜帶槍彈、
      搭乘陳彥豪駕駛之車輛前往赴約；告訴人乙○○邀集戊○○、己○○、庚○○、庚○○之友人、丙○○、丁○○等
      人共乘2部車輛前往赴約；3部車在新竹縣新豐鄉○○路
      322號前相遇，嗣被告持上開槍、彈恐嚇被害人丙○○、
      槍擊被害人乙○○等事實，業據被告於警詢、偵訊、原審
      及本院準備程序、審理中就此部分之情節供述明確（見原
      審卷一第56頁、本院審判筆錄），核與證人陳彥豪於警詢
      、偵訊（見偵查卷第24至27頁、第85至87頁）、證人丙○○於警詢、偵訊及原審審理中（見偵查卷第28至31頁、第
      104至107頁、原審卷一第154至169頁）、證人丁○○於警
      詢、偵訊及原審審理中（偵查卷第32至35頁、第94至96
      頁、原審卷一第102至109頁）、證人戊○○於警詢及原審
      審理中（偵查卷第36至38頁、原審卷一第96至102頁）、
      證人己○○於警詢中（見偵查卷第39至42頁）、證人庚○○於警詢中（見偵查卷第43至45頁）、證人亦被害人乙○○於警詢、偵訊、原審及本院審理中（見偵查卷第110 至
      113頁、第122至127頁、原審卷一第143至154頁、本院審
      判筆錄第3、4頁）就此部分指訴、證述情節大致相符，堪
      認屬實。
（二）又被告與被害人乙○○等人，自97年3月9日下午4時1分20
      秒起至2分10秒止，在新竹縣新豐鄉○○路322號前發生槍
      擊過程，業經原審調閱現場附近之監視錄影光碟，當庭勘
      驗結果為：「(1)16：01：20，有一部綠車與白車（丙○○
      駕駛）前後包夾被告的白車。(2)16：01：35乙○○從丙○○所駕駛之白車左後門第一個下車，走向被告座車之駕駛
      座門外。(3)16：01：44，丙○○所駕駛之白車有3人下車
      走向被告車子之副駕駛座，在被告座車副駕駛座門外，最
      靠近者為丙○○、其後為戊○○、最後為丁○○。(4)16
      ：01：51，原本在被告座車副駕駛座門外之丙○○、戊○○、丁○○3人突然散開跑離。(5)16：01：55，乙○○自
      被告座車駕駛座旁，繞過被告座車車尾，至被告座車副駕
      駛座門外，拉副駕駛座之被告。(6)16：01：58，乙○○仍
      拉副駕駛座之被告，丙○○從被告座車副駕駛座車頭方向
      再度靠近副駕駛座看。(7)16：02：00，乙○○在被告座車
      之副駕駛座門外滑倒又站起來。(8)16：02：10，畫面有發
      出『碰』一聲，被告座車副駕駛座車門出現血跡，乙○○
      搖搖晃晃走到車尾，走出錄影畫面」等情，業經記明審判
      筆錄在卷可憑（見原審卷二：16頁）。另有新竹縣政府警
      察局竹北分局97年6月11日北警偵字第0970011983號函所
      附平面圖、現場照片附卷可資佐證（見原審卷一：81至84
      頁）。從而，上開期間所發生情節，應以可信度較高之監
      視錄影光碟內容為依據，至上開證人等就此部分核與監視
      錄影光碟內容不符部分，不予採信。
（三）被告於97年3月9日下午4時2分10秒，手持扣案手槍對被害
      人乙○○擊發1顆彈，該子彈從被害人乙○○之左側鼻孔
      射入、右耳後側穿出，造成上顎骨開放性骨折、右側顏面
      神經麻痺傷害等情，此為被告所不爭執事項（見原審卷一
      ：57頁），並經證人即被害人乙○○於警詢、偵訊、原審
      及本院審理中指訴、指證歷歷，且有長庚紀念醫院於97
      年3月25日出具之診斷證明書1紙、天主教耕莘醫院醫療體
      系財團法人天主教湖口仁慈醫院於97年5月2日出具之乙種
      診斷證明書1紙及被害人乙○○之右後腦照片1幀（見偵查
      卷第114、130、129頁）在卷可稽，亦堪認此部分為真實
      。
（四）被害人乙○○遭槍擊而受傷部位為臉部，子彈係從被害人
      乙○○之左側鼻孔射入、右耳後側穿出，此部份屬人體之
      致命要害部位，對此部位持槍加以戕害，足以發生使人喪
      命之結果，此為眾所週知之事，又被告持以射擊被害人乙○○之上開手槍、子彈均具有殺傷力，已如前述，且從被
      害人乙○○僅遭射擊1槍即噴血、搖晃、倒地，可徵上開
      手槍具有殺傷力無訛，而使用此種手槍射擊人之臉部會造
      成使人喪命之結果，應為被告所認識，且由告訴人上述所
      受之傷勢觀之，顯見被告持上開槍、彈朝告訴人射擊時有
      殺人之故意，應堪認定。被告辯稱其無殺人犯意，顯係飾
      卸避就之詞，委無可採。
（五）至被告辯稱：與被害人乙○○拉扯中槍枝走火一節，惟查
      ：
    1.依據證人即新竹縣政府警察局巡官辛○○於原審審理中證
      稱：手槍擊發子彈過程為：先將子彈上膛、開保險、壓扳
      機等語，且證人當庭檢視、操作扣案手槍後，證述：扣案
      手槍未開保險時，因撞針無法被擊錘所撞擊，撞針也不會
      往前撞擊子彈的底火，而無法擊發子彈；另扣案手槍保險
      需要施力開啟，並非輕輕一碰即可推開等語（見原審卷一
      第109至111頁）。可知，被告需要施力打開手槍保險、繼
      而扣壓扳機，始能擊發子彈槍擊被害人乙○○，苟該手槍
      保險已開啟，尚可能因拉扯中誤觸手槍扳機而走火，至被
      告所辯：拉扯中一步步打開手槍保險、再誤觸扳機等情，
      殊難想像。
    2.觀諸上開原審勘驗現場監視錄影光碟內容，再參以本院就
      上開監視錄影光碟再行勘驗之結果，亦無法證明係槍枝走
      火所致，此有本院98年5月12日勘驗筆錄在卷可參；是上
      開現場監視錄影光碟並無證明被害人乙○○與被告搶奪手
      槍情節，且被害人乙○○於下午4時1分55秒靠近被告座車
      副駕駛座門外拉被告，旋於下午4時2分10秒即遭被告射殺
      ，在短短15秒時間內，難認被害人乙○○有足夠時間看到
      被告持槍，甚而不顧生命危險而搶奪之，是認被害人乙○○於原審、本院審理中證述：被告開槍打中我之前，我根
      本沒有時間跟被告搶槍，被告看到我過來就開槍等語堪足
      採信。再者，被告於原審審理中供述：因為當時被害人乙○○拉到我右上胸部的衣服，我一邊閃、一邊往駕駛座方
      向靠過去，後來有一下因為拉到右上胸衣服，我才想用右
      手撥開被害人乙○○，才聽到「碰」一聲，我嚇一跳，趕
      快把槍放下去等情節（見原審卷二第23頁）、我走到被告
      座車旁，他拿槍對著我，有與被告拉扯，沒有碰觸被告的
      槍等語（見本院審判筆錄第3、4頁）；足認被害人乙○○
      係拉扯被告之夾克，並非想要搶下被告手中手槍而遭射殺
      。從而，被告所辯搶槍情節，應非真實。
（六）綜上所述，本案事證已臻明確，被告本案犯行，堪予認定
      ，自應依法予以論罪科刑。
丙、論罪科刑：
一、核被告槍擊被害人乙○○之所為，係犯刑法第271條第2項、
    第1項之殺人未遂罪，核被告以槍對被害人丙○○之所為，
    係犯刑法第305條之恐嚇罪。檢察官起訴書認被告以槍對被
    害人丙○○之所為係犯刑法第271條第2項、第1項之殺人未
    遂罪，尚有未洽，惟此部分之社會基本事實相同，爰依法變
    更起訴法條。被告已著手於殺人之行為而不遂，為未遂犯，
    應依刑法第25條第2項之規定，減輕其刑。被告在具有偵查
    權限之警察機關尚未發覺其殺人未遂、恐嚇犯行之前，即於
    97年3月9日下午5時許，打電話向新竹市警察局少年隊偵查
    佐彭俊原，表明涉及槍擊案件要投案，嗣與警方相約於桃園
    縣新屋鄉蚵間國民小學附近碰面，帶同新竹縣政府警察局刑
    警大隊、新竹市警察局少年隊、新竹縣警察局竹北分局員警
    前往深坑橋下取出附表編號1所示之改造手槍1枝（含彈匣1
    個）及具殺傷力之制式子彈4顆等情，有新竹縣政府警察局
    竹北分局於97年5月21日出具之北警偵字第0970010218號函
    及所附偵查報告在卷可憑（見原審卷一第49至50頁），是認
    被告有接受裁判之意思甚明，符合自首之規定，依刑法第62
    條前段規定，就被告涉犯殺人未遂、恐嚇罪，均減輕其刑。
    被告所犯上開殺人未遂，恐嚇二罪，犯意各別，行為互殊，
    且犯罪構成要件不同，為數罪，應予分論併罰。被告有事實
    一所載之前科紀錄，並於94年10月6日縮刑期滿執行完畢等
    情，此有本院被告前案紀錄表被告前受有期徒刑之執行完畢
    後，其於5年以內故意再犯本件有期徒刑以上之2罪，均為累
    犯，均應依刑法第47條第1項之規定，均應依法加重其刑。
    被告同有上開刑之加重、減輕事由，爰依法應先加重後減輕
    之。
丁、對原審判決之評價：
一、殺被害人乙○○未遂部分：
    原審因以被告殺被害人乙○○未遂部分，事證明確，因之適
    用刑法第271條第2項、第1項、第25條、第47條第1項、第62
    條前段等規定，並審酌被告與被害人乙○○間發生嫌隙，被
    告竟預藏具有殺傷力之槍、彈赴約理論，進而持槍槍殺被害
    人乙○○，雖被害人乙○○經緊急送醫診治而倖免於難，卻
    仍受有上顎骨開放性骨折、右側顏面神經麻痺等傷害，顯見
    被告之惡性非輕；併審及被害人乙○○倚仗人多勢眾，光天
    化日之下，公然以2部車截停被告之座車，可見被害人乙○○等人亦非良善之輩；及被告迄未賠償被害人乙○○之損害
    ，暨被告犯罪後承認部分犯行、否認殺人未遂犯行等一切情
    狀，就被告殺被害人乙○○未遂部分，量處被告有期徒刑4
    年，核其認事、用法均無違誤，量刑亦稱妥適。被告此部分
    上訴意旨，仍執陳詞否認犯罪，尚無可取；其執此上訴意旨
    ，任意指摘原判決此部分不當，求予撤銷改判，為無理由，
    應予駁回。
二、恐嚇被害人丙○○部分：
    原審就被告恐嚇被害人丙○○部分，未詳予勾稽，未就同一
    基本事實變更起訴法條改論被告適當之罪，而遽為被告此部
    分無罪之諭知，尚有未洽。檢察官上訴意旨，指摘及此，為
    有理由，應由本院將原判決關於被告被訴殺被害人丙○○未
    遂部分暨定執行之部分均撤銷。爰審酌被告因細故即持槍與
    人理論，進而持槍恐嚇被害人丙○○，雖未造成被害人丙○○之重大傷害，然被告細故即公然持槍犯案，惡性非輕；惟
    此部分被告犯罪後坦承犯行等一切情狀，量處被告如主文第
    2項所示之刑，並就上開撤銷改判部分暨上訴駁回部分（殺
    人未遂，處有期刑肆年），定其應執行之為有期徒刑4年2月
    ，以示懲儆。
戊、沒收部分：
    扣案如附表編號1所示之具有殺傷力改造手槍1枝（槍枝管制
    編號：0000000000），係違禁物，且係被告本案犯罪所用之
    物；而扣案之附表一編號2所示之具有殺傷力之制式子彈5顆
    ，其中1顆業已射殺被害人乙○○而不復存在、另2顆業經刑
    事警察局試射鑑驗而滅失，均不併予宣告沒收。所餘2顆亦
    係違禁物，均依刑法第38條第1項第1款之規定，併予宣告沒
    收。又扣案如附表編號1、2所示槍、彈，雖亦係被告恐嚇被
    害人丙○○之物，亦係違禁物，惟已在殺人未遂罪部分諭知
    沒收，爰不再恐嚇部分重複諭知，附此敘明。
據上論斷，應依刑事訴訟法第369條第1項前段、第364條、第368
條、第299條第1項前段、第300條，刑法第271條第2項、第1項、
第305條、第25條、第47條第1項、第51條第5款、第62條前段、
第38條第1項第1款，判決如主文。
本案經檢察官王金聰到庭執行職務。
中    華    民    國    98    年    5    月    27    日
                  刑事第二十庭審判長法  官  楊貴雄
                                    法  官  高愈杰
                                    法  官  林銓正
以上正本證明與原本無異。
檢察官及被告殺人未遂部分如不服本判決，應於收受送達後10日
內向本院提出上訴書狀，其未敘述上訴之理由者並得於提起上訴
後10日內向本院補提理由書（均須按他造當事人之人數附繕本）
「切勿逕送上級法院」。
其他部分不得上訴。
                                    書記官  張淨
中    華    民    國    98    年    6     月    3     日
附錄本案論罪科刑所適用法條全文：
中華民國刑法第271條
（普通殺人罪）
殺人者，處死刑、無期徒刑或 10 年以上有期徒刑。
前項之未遂犯罰之。
預備犯第 1 項之罪者，處 2 年以下有期徒刑。
中華民國刑法第305條
（恐嚇危害安全罪）
以加害生命、身體、自由、名譽、財產之事，恐嚇他人致生危害
於安全者，處 2 年以下有期徒刑、拘役或 3 百元以下罰金。
附表：
  ┌──┬────────────┬──┬───────────┐
  │編號│名                    稱│沒收│備          註        │
  │    │                        │數量│                      │
  ├──┼────────────┼──┼───────────┤
  │   1│仿BERETTA廠92FS型半自動 │1枝 │為違禁物，依刑法第38條│
  │    │手槍製造之槍枝換裝土造金│    │第1項第1款之規定，沒收│
  │    │屬槍管改造而成之具有殺傷│    │。                    │
  │    │力改造手槍1枝（槍枝管制 │    │                      │
  │    │編號：0000000000，含彈匣│    │                      │
  │    │1個）                   │    │                      │
  ├──┼────────────┼──┼───────────┤
  │   2│制式子彈5顆             │2顆 │其中1顆業已發射而不 │
  │    │                        │    │  復存在，自不併予宣告│
  │    │                        │    │  沒收。              │
  │    │                        │    │其中2顆，業經刑事警 │
  │    │                        │    │  察局試射鑑驗而滅失，│
  │    │                        │    │  自不併予宣告沒收。  │
  └──┴────────────┴──┴───────────┘


司法院資訊處製作；財團法人民間司法改革基金會備份。
